臺灣臺南地方法院刑事判決　　　　　　 99年度智簡上字第7號
上　訴　人　臺灣臺南地方法院檢察署檢察官
被　　　告　陳雅芬
選任辯護人　江信賢
　　　　　　曾靖雯
　　　　　　謝凱傑
上列上訴人因被告違反商標法案件，不服本院99年度智簡字第17
號中華民國99年6月30日第一審判決（聲請簡易判決處刑案號：
99年度偵字第3984號），提起上訴，本院管轄之第二審合議庭判
決如下：
    主  文
上訴駁回。
    事實及理由
一、本件檢察官所引用之證據，被告及辯護人於本案言詞辯論終
    結前，均未爭執其證據能力，本院審酌各該證據均非違法蒐
    證取得之證據，復經本院於審判期日就上開證據依法進行調
    查、辯論，依法應均有證據能力，先予敘明。
二、本院審理結果，認第一審簡易判決認事、用法及量刑均無不
    當，應予維持，並引用第一審簡易判決書及檢察官聲請簡易
    處刑書記載之事實、證據及理由（如附件）。原審以上訴人
    即被告罪證明確，依刑事訴訟法第449條第1項前段、第450
    條第1項、第454條第2項，商標法第82條、第93條，刑法第
    11條前段、第55條、第41條第1項前段、第38條第1項第2款
    ，刑法施行法第1條之1，量處如原判決主文所示之刑，本院
    經核原判決認事用法，並無不合，量刑亦稱妥適。
三、上訴人即檢察官之上訴意旨略以：
   本件原審認定被告陳雅芬犯商標法第82條明知為未得商標權
   人同意，於同一商品，使用相同註冊商標之商品而販賣罪，
   處有期徒刑5月，並諭知易科罰金之標準，固非無見。惟按「
   刑罰之量定，固屬法院自由裁量之職權行使，但仍應審酌刑
   法第57條所列各款事由及一切情狀，為酌量輕重之標準，並
   非漫無限制。」(最高法院85年度台上字第2446號判決意旨參
   照)本案告訴人日商三麗鷗股份有限公司具狀陳稱:『本案被
   告所販售侵害商標權之商品數量高達六仟一百零四件，其中
   被告所侵害日商三麗鷗股份有限公司所有「HELLO KITTY」、
   「Kuromi」、「My Melody」、「Cinna moroll」、「Litt
   le Twin Stars」、「Kerokerokero ppi」、「Minna No
   Tabo」等商標之侵權商品即高達四千九百五十件，其市價高
   達新台幣(下同)一千餘萬元(詳見告訴人99年2月1日「刑事告
   訴狀」所附「告證2號」)，是以本案被告「侵害告訴人之權
   益非輕。尤有甚者，被告經營為快樂的店，進出貨數量極大
   ，此可由查獲仿冒品之數量窺知一二且被告明知所販售之上
   開商品均為仿冒品，卻始終未曾據實供出上游之來源、供貨
   之對象等資訊，致告訴人無從繼續訴追製造商。亦無從達成
   商標法第1條「維護市場公平競爭、促進工商企業正常發展」
   之立法目的。末查，被告遭查獲之仿冒品數量高達6104件，
   為近年來罕見之大量，惟被告迄今從未與告訴人洽談和解事
   宜，原審判決卻稱已參酌被告「僅為圖小利」、「犯後於檢
   方訊問時坦承犯行等一切情狀」(詳原審判決第2頁第17行及
   第21至22行)，其認事用法難謂無違誤。並衡酌其他類似違反
   商標法案件查獲數量較微、當事人間有無和解之情為其他法
   院判決之刑度相較，本件判決刑度顯然過輕，嚴重害及告訴
   人之權益。又原審判決雖認定被告從事上開犯行，卻僅判處
   被告上述之有期徒刑5月，並得以新台幣1000元折算1日易科
   罰金，顯末依據刑法第57條第8、9款之規定，審酌被告違反
   義務之程度以及被告犯罪所生之危險或損害，而有認事用法
   之違誤。告訴人具狀陳明理由如上，因之請求本檢察官上訴
   ，經核尚非顯無理由云云為上訴理由。
四、按刑之量定，係實體法上賦予法院得為自由裁量之事項，法
    院如已斟酌刑法第五十七條各款所列情狀，而未逾越法定刑
    度，或濫用其權限，尚難謂為違法。況且，在同一犯罪事實
    與情節，如別無其他加重或減輕之原因，下級審法院量定之
    刑，亦無過重或失輕之不當情形，上級審法院對下級審法院
    之職權行使，原則上應予尊重（最高法院八十五年度臺上字
    第二四四六號判決意旨參照）。經查，本件被告陳雅芬於偵
    查中與本院審判中，對於犯罪事實均已坦承不諱，核與被害
    人即告訴人三麗鷗公司之代理人李佩吟於警詢時與偵查中之
    指述情節相符，並有扣案如附表所示之物可資佐證，足認被
    告上揭違反商標法之犯行。是以，本院經審酌被告本件犯行
    之具體情節，亦認原審斟酌所為認事用法，並無不合，量刑
    堪稱妥適。雖上訴人即公訴人據告訴人之請求，另以『本案
    被告所販售侵害商標權之商品數量高達六仟一百零四件，其
    中被告所侵害日商三麗鷗股份有限公司所有「HELLO KITTY
    」、「Kuromi」、「My Melody 」、「Cinnamoroll」、「
    Little Twin Stars」、「Kerokerokero ppi」、「Minna
    No Tabo」等商標之侵權商品即高達四千九百五十件，其市
    價高達新台幣(下同)一千餘萬元(詳見告訴人99年2月1日「
    刑事告訴狀」所附「告證2號」) ，是以本案被告「侵害告
    訴人之權益非輕。尤有甚者，被告經營為快樂的店，進出貨
    數量極大，此可由查獲仿冒品之數量窺知一二且被告明知所
    販售之上開商品均為仿冒品，卻始終未曾據實供出上游之來
    源、供貨之對象等資訊，致告訴人無從繼續訴追製造商。亦
    無從達成商標法第1條「維護市場公平競爭、促進工商企業
    正常發展」之立法目的。末查，被告遭查獲之仿冒品數量高
    達6104件，為近年來罕見之大量，惟被告迄今從未與告訴人
    洽談和解事宜，原審判決卻稱已參酌被告「僅為圖小利」、
    「犯後於檢方訊問時坦承犯行等一切情狀」(詳原審判決第2
    頁第17行及第21至22行)，其認事用法難謂無違誤。並衡酌
    其他類似違反商標法案件查獲數量較微、當事人間有無和解
    之情為其他法院判決之刑度相較，本件判決刑度顯然過輕，
    嚴重害及告訴人之權益。又原審判決雖認定被告從事上開犯
    行，卻僅判處被告上述之有期徒刑5月，並得以新台幣1000
    元折算1日易科罰金，顯末依據刑法第57條第8、9款之規定
    ，審酌被告違反義務之程度以及被告犯罪所生之危險或損害
    ，而有認事用法之違誤。」等，謂原審量處五月有期徒刑，
    實屬過輕等情，要求本院從重量刑，然查原審於量刑時已審
    酌「被告並未尊重他人商標權益，僅為圖小利，販賣品質低
    劣之仿冒商標商品，不僅侵害商標權人之權益，且影響國家
    經濟及貿易形象，惟念其無有期徒刑以上前科記錄，此有臺
    灣高等法院被告前案紀錄表在卷可稽，並參酌所扣得之仿冒
    商標商品數量、其所得利益，暨犯後於檢方訊問時坦承犯行
    及檢察官具體求刑」等一切情狀，而量處被告有期徒刑五月
    ，足認原審已就刑法第五十七條所定各款所定科刑時應審酌
    之事項有所審酌，而非無審酌，即貿然科刑。況且，本件科
    刑係審酌檢察官於聲請簡易處刑書內之具體求刑而處以有期
    徒刑五月。絕非漫無限制之量刑。倘量以五月猶嫌過輕，聲
    請人即檢察官於聲請處刑時即不宜具體求刑五月，作為本院
    量刑之參考。既然具體求處五月有期徒刑，本院亦審酌第五
    十七條規定之各款情狀處以五月有期徒刑，檢察官卻反以量
    處五月有期徒刑過輕等為上訴理由，實有違公訴人之前之「
    具體求刑」之諾言。正如有違「禁反言」之原則。本件既已
    依法審酌科刑時之情狀及檢察官之具體求刑。其量刑即無何
    違誤可言。此外，上訴人所舉出之理由尚非可資從重量刑改
    判之具體事由與證據，則其以原判決量刑過輕為由提起上訴
    ，於法自有不合，揆諸前開判決意旨，應認上訴人上訴為無
    理由，予以駁回。
據上論斷，應依刑事訴訟法第455條之1第1項、第3項、第368條
、第373條，判決如主文。
本案經檢察官宋文宏到庭執行職務。
中    華    民    國   100    年    2     月    14    日
            刑事第三庭    審判長法  官  朱中和
                                法  官  陳威龍
                                法  官  黃堯讚
以上正本證明與原本無異。
不得上訴。
                                書記官  黃秋萍
中    華    民    國   100    年    2     月    18    日